【裁判字號】    90,易,3182
【裁判日期】    901227
【裁判案由】    贓物
【裁判全文】
臺灣臺中地方法院刑事判決                          九十年度易字第三一八二號
    公  訴  人  臺灣臺中地方法院檢察署檢察官
    被      告  乙○○
右列被告因贓物案件，經檢察官提起公訴（九十年度偵字第一六四七一號），本院判
決如左：
    主  文
乙○○收受贓物，累犯，處拘役伍拾日。如易科罰金，以參佰元折算壹日。
    事  實
一、乙○○前曾於民國（以下同）八十五年間因違反肅清煙毒條例案件，經本院於八
    十五年四月十二日以八十五年度訴字第五四七號判處有期徒刑二年八月確定，於
    八十七年九月四日執行完畢，猶不知悔改，明知真實姓名年籍不詳綽號「小龍」
    成年男子所使用之車牌號碼ＪＸＭ─九○二號機車（按該機車為甲○○所有，於
    九十年八月九日在臺中縣豐原市○○○街二號失竊）為來路不明之贓車，竟於九
    十年八月二十日間某時，在台中縣神岡鄉社口村不詳地點向「小龍」借該機車作
    為代步工具而收受贓物，嗣於同年九月六日下午七時許，乙○○駕駛該車行經臺
    中縣后里鄉○村路二六三號內埔加油站前為警查獲。
二、案經甲○○訴由臺中縣警察局大甲分局報請臺灣臺中地方法院檢察署檢察官偵查
    起訴。
    理  由
一、訊據被告乙○○固坦承有於上開時、地，向「 小龍」男子借用車牌號碼ＪＸＭ─
    九○二號機車之事實，惟矢口否認知悉該車為贓物，辯稱：伊實在不知該車是贓
    物，「小龍」即丙○○，係伊認識很久之朋友，當時向「小龍」借用該車代步以
    便找工作，約定三、五日後返還，惟嗣後即無法聯絡「小龍」，確有丙○○此人
    云云。惟查：（一）右揭機車係告訴人甲○○於九十年八月九日，在臺中縣豐原
    市○○○街二號遭竊乙情，業據告訴人於警訊時指述明確，復有車輛竊盜、車牌
    失竊資料個別查詢報表─查詢車輛認可資料一份附卷可稽，核屬盜贓物無訛。（
    二）被告於警訊中供稱與真實姓名年籍不詳自稱「小龍」男子係屬久識，惟卻無
    法提供「小龍」之真實年籍、住所或電話以供查證，嗣後於偵訊中被告亦未提出
    「小龍」之真實年籍、住所或電話請求查證，直至本院審理時才提出「小龍」即
    丙○○，六十一年次，家住臺中縣神崗鄉○○路一七二○巷五三弄一九號，請求
    本院調查，經本院依其提供之上址傳訊丙○○本人，郵務送達後查無此人退回傳
    票，此有本院郵務送達公文封在卷可資佐證，是被告供詞前後矛盾；又被告辯稱
    伊向「小龍」借用機車代步以便找工作，約定三、五日後返還，但屆期因「小龍
    」無法聯絡以返還該機車云云，惟若被告於警訊中所述為真，其連「小龍」男子
    之住址及年籍均無所悉，顯見與「小龍」並不熟識，何以素昧平生之人會將具價
    值之機車交付與不熟識之人使用而未如期索還，此有悖常理；再若被告於本院審
    理時辯稱「小龍」即丙○○，係伊認識十幾年的朋友，丙○○在作木器，不是作
    機車行，伊確實不知該機車是贓車等語為真，則何以該機車係於八十一年十二月
    十一日發照之機車，此有該機車行照影本在卷可參，則被告於本院審理時自陳：
    伊只看過丙○○騎這台機車二次，借的前二、三天一次，還有借的這一次，亦顯
    與常情不符；另被告於警訊時供稱：伊向「小龍」借時，他說機車鑰匙插在車上
    ，叫我自己去騎（見偵查卷第八頁反面），嗣後於偵訊中又供稱：不知道鑰匙是
    不是原來車子的。（見偵查卷第二四頁），然其於本院審理時卻供稱：該機車是
    「小龍」在查獲前十天交給我的，他只有交給我一把光陽機車的鑰匙。前後比照
    之下，被告對於借車時鑰匙是否為原來車子配屬的及如何交付等重要事項，竟有
    如此大之出入；此外被告自承借車時並未向「小龍」索取行照及相關證件，而駕
    駛車輛應持有相關證明文件始足表彰係合法持有，庶免於被罰，此為社會上所週
    知之事實，被告對此尤無不知之理，凡此跡象，均足以令一般人對車輛來源產生
    合理懷疑，被告並非至愚，當亦有此警戒之心。綜上所述，足見被告於收受之時
    ，主觀上對其收受使用該車係贓物具認知乙節至明，所辯洵屬卸責之詞均不足採
    ；此外，復有贓物認領保管單、車輛竊盜車牌失竊資料個別查詢報表各乙紙及相
    片二張附卷可稽，事證明確，被告犯行應堪認定。
二、核被告乙○○所為，係犯刑法第三百四十九條第一項之收受贓物罪。又被告前曾
    於八十五年間因違反肅清煙毒條例案件，經本院於八十五年四月十二日以八十五
    年度訴字第五四七號判處有期徒刑二年八月確定，於八十七年九月四日執行完畢
    ，此有臺灣臺中地方法院檢察署刑案資料查註紀錄表及臺灣高等法院被告全國前
    案紀錄表各一份在卷足憑，其於五年以內再犯本件有期徒刑以上之罪，為累犯，
    應依刑法第四十七條之規定，加重其刑。爰審酌被告之品行、犯罪動機、目的、
    手段、素行、所生危害及犯罪後之態度等一切情狀，量處如主文所示之刑，並諭
    知諭知易科罰金之折算標準。
據上論斷，應依刑事訴訟法第二百九十九條第一項前段，刑法第三百四十九條第一項
、第四十七條、第四十一條第一項前段，罰金罰鍰提高標準條例第一條前段、第二條
，判決如主文。
中      華      民      國      九十      年      十二    月  二十七    日
                                  審判長法  官    梁  堯  銘
                                        法  官    楊  熾  光
                                        法  官    洪  堯  讚
右正本證明與原本無異。
如不服本判決，應於送達後十日內向本院提出上訴狀 （須附繕本） ，上訴於台灣高等
法院台中分院。
                                        書記官
中      華      民      國      九十      年      十二    月  二十七    日
附錄論罪科刑法條
刑法第三百四十九條第一項
收受贓物者，處三年以下有期徒刑、拘役或五百元以下罰金。


司法院資訊處製作；財團法人民間司法改革基金會備份。
